臺灣士林地方法院刑事判決　　　　　　　94年度訴緝字第50號
公　訴　人　臺灣士林地方法院檢察署檢察官
被　　　告　甲○○
上列被告因違反毒品危害防制條例案件，經檢察官提起公訴 (93
年度偵緝字第67號、93年度毒偵字第164 號、第352 號、第353
號、第1235號)， 及由台灣板橋地方法院檢察署檢察官以94年度
毒偵字第5216號移送併辦，經本院訊問被告後，被告為認罪之答
辯，本院合議庭裁定，由受命法官行簡式審判程序，判決如下：
    主  文
甲○○連續施用第一級毒品，處有期徒刑壹年，扣案第一級毒品
海洛因貳小包，其中壹小包（淨重零點肆貳公克、空包裝重零點
貳柒公克）、另壹小包（淨重零點肆伍公克，空包重零點壹陸公
克），均沒收銷燬之、裝海洛因之殘渣塑膠袋壹個沒收；又連續
施用第二級毒品，處有期徒刑玖月，扣案第二級毒品安非他命參
小包，其中貳小包（總毛重壹點零貳公克，總淨重零點伍參公克
，各取零點零壹公克化驗，總餘重零點伍壹公克），另壹小包（
毛重壹玖點壹伍公克，淨重零點壹肆公克，取零點零陸公克送驗
，餘零點零捌公克）均沒收銷燬之、安非他命吸食器貳只沒收。
應執行有期徒刑壹年柒月，扣案第一級毒品海洛因貳小包，其中
壹小包（淨重零點肆貳公克、空包裝重零點貳柒公克）、另壹小
包（淨重零點肆伍公克，空包重零點壹陸公克）、第二級毒品安
非他命參小包，其中貳小包（總毛重壹點零貳公克，總淨重零點
伍參公克，各取零點零壹公克化驗，總餘重零點伍壹公克），另
壹小包（毛重壹玖點壹伍公克，淨重零點壹肆公克，取零點零陸
公克送驗，餘零點零捌公克），均沒收銷燬之，裝海洛因之殘渣
塑膠袋壹個、安非他命吸食器貳只，均沒收。
    事  實
一、甲○○前因施用毒品案件，經本院以87年毒聲字第704 號裁
    定送觀察勒戒後，認無繼續施用毒品之傾向，由臺灣士林地
    方法院檢察署檢察官於民國（以下同）87年10月21 日 以87
    年度偵字第9324號為不起訴處分確定後，5 年內又因施用毒
    品案件，再經本院以91年度毒聲字第780 號裁定送觀察勒戒
    後，仍認無繼續施用毒品之傾向，復由臺灣士林地方法院檢
    察署檢察官於91年7 月26日以91年度毒偵字第839 號為不起
    訴處分確定。詎其仍未戒除毒癮，於前開觀察勒戒執行完畢
    釋放後5 年內，又基於施用第一級毒品海洛因及第二級毒品
    安非他命之概括犯意，
 1、自91年10月間起，在臺北市○○區○○路35巷7 號其住處，
    連續施用第二級毒品安非他命，其施用方法為將安非他命置
    於玻璃球內，以火燒烤，再吸食其煙霧，約每3 、4 天施用
    一次，經警於91年10月25日下午20時15分許，持搜索票在上
    址住處搜索時查獲，並扣得第二級毒品安非他命2 小包（總
    毛重1.02公克，總淨重0.53公克，各取0.01公克化驗，總餘
    重0.51公克），並採尿送驗，發覺有安非他命陽性反應。
 2、甲○○被查獲後猶不知悔改，仍承前施用毒品之概括犯意，
    繼續在淡水捷運站廁所內，或台北市○○區○○路35巷7 號
    其住處，或台北縣淡水鎮○○路205 巷10號2 樓方慧慧（另
    案偵辦）住處等處非法施用第一級毒品海洛因及第二級毒品
    安非他命，海洛因之施用方法係將海洛因置於香菸內點火燃
    燒吸食，安非他命之施用方法同前，嗣於93年1 月8 日17時
    30分許在台北縣淡水鎮○○路205 巷10號2 樓門口為警查獲
    ，並在甲○○身上皮背包內查扣第二級毒品安非他命1 小包
    （毛重19.15 公克，淨重0.14公克，取0.06公克送驗，餘
    0.08公克）、第一級毒品海洛因1 小包（淨重0.42公克、空
    包裝重0.27公克）、安非他命吸食器1 個，並採尿送驗，發
    覺有安非他命類及嗎啡類之陽性反應。。
 3、甲○○被查獲後猶不知悔改，仍承前施用毒品之概括犯意，
    繼續在其住處、朋友家或車上施用第一級毒品海洛因及第二
    級毒品安非他命，施用方法及間隔時間均同前，嗣於93年8
    月6 日21時15分許，甲○○駕車車牌5B-4812 號自小客車途
    經台北市○○路22號前經警臨檢查獲，在甲○○所駕汽車駕
    駛座上方遮陽板上查扣第一級毒品海洛因一小包（淨重0.45
    公克，空包重0.16公克），並採尿送驗，發覺有安非他命類
    及嗎啡陽性反應。
 4、甲○○被查獲後猶不知悔改，仍承前施用毒品之概括犯意，
    繼續在台北縣五股鄉○○路○段2-2 號2 樓住處及友人處，
    連續施用第一級毒品海洛因及第二級毒品安非他命，施用方
    法及間隔時間均同前，最後一次施用海洛因及安非他命是在
    94年9 月7 日其住處施用；嗣於94年9 月8 日23時30分許，
    經警持搜索票在台北縣五股鄉○○路○段2-2 號2 樓其住處
    搜索時查獲，並扣得甲○○所有之安非他命吸食器1 只、裝
    海洛因之殘渣塑膠袋1 個，並採尿送驗，發覺有安非他命類
    及嗎啡陽性反應。
二、案經臺北市政府警察局士林分局、大同分局及臺北縣政府警
    察局淡水分局報告臺灣士林地方法院檢察署檢察官偵查起訴
    ，及由台灣板橋地方法院檢察署檢察官移送併辦。
    理  由
一、右開事實，業經被告甲○○於警詢及偵、審中均坦承不諱，
    並有當場查獲如主文扣案所示之第一級毒品海洛因及第二級
    毒品安非他命、安非他命吸食器、海洛因殘渣袋等扣案可證
    。前揭四次被查獲時，被告所採取之尿液經送檢驗結果，犯
    罪事實1 部分發現有安非他命陽性反應，有台北市立療養院
    91年11月14日出具煙毒尿液檢驗報告書、台灣尖端先進生技
    醫藥股份有限公司濫用藥物檢驗中心91年11月27日出具濫用
    藥物檢驗報告各1 紙；犯罪事實2 、3 、4 部分發現有安非
    他命類及嗎啡陽性反應，有台灣檢驗科技股份有限公司93年
    1 月20日出具之濫用藥物尿液檢驗報告、台灣尖端先進生技
    醫藥股份有限公司93年8 月18日出具之濫用藥物檢驗報告、
    台灣檢驗科技股份有限公司94年9 月26日出具之濫用藥物尿
    液檢驗報告各1 紙在卷足憑；扣案之粉末經送鑑結果：犯罪
    事實1 部分係第二級毒品安非他命，有台北市政府警察局92
    年2 月19日北市鑑毒字第1108號鑑驗通知書1 份；犯罪事實
    2 、3 部分，均係第一級毒品海洛因及第二級毒品安非他命
    ，有法務部調查局93年3 月31日調科壹字第040003433 號鑑
    定通知書、內政部警政署刑事警察局93年3 月8 日刑鑑字第
    0930021637號鑑驗通知書、法務部調查局93年9 月29日調科
    壹字第040003614 號鑑定通知書、內政部警政署刑事警察局
    93年3 月8 日刑鑑字第0930021637號鑑驗通知書各1 紙，在
    卷可參，此外復有臺灣士林地方法院檢察署87年度偵字第
    9324號、91年度毒偵字第839 號不起訴處分書二份、刑案人
    犯在監所最新資料表、刑案資料查註記錄表各一份在卷可資
    佐證，本件事證明確，被告犯行堪以認定，應依法論科。
二、按毒品危害防制條例於93年1 月9 日修正公布施行，其中同
    條例第20條、第23條，由修正前須三犯同條例第10條之罪應
    起訴之規定，修正為初犯後經觀察勒戒或強制戒治期滿釋放
    後5 年內再犯第10條之罪即可起訴，就本案被告自91年10月
    間開始施用，最後一次係94年9 月7 日施用之犯行而言，均
    應依修正後之規定處理，應甚明確。查海洛因、安非他命係
    毒品危害防制條例第2 條所稱之第1 級、第2 級毒品，核被
    告甲○○所為，係犯該條例第10條第1 項、第2 項之罪。被
    告持有海洛因及安非他命之低度行為，均為施用之高度行為
    所吸收，均不另論罪；被告所犯上開連續施用第一級毒品、
    連續施用第二級毒品罪嫌間，行為各別，罪名互殊，應分論
    併罰。又其先後多次施用第一級毒品及第二級毒品犯行，均
    時間緊接，罪名相同，顯均係基於概括犯意而為，均應依連
    續犯論以一罪，並均加重其刑。又併案部分，與本案部分有
    連續犯裁判上一罪之關係，本院自得併予審理，核先敘明。
    爰審酌被告之品行、犯罪之動機、目的、手段及犯罪後坦承
    犯行之態度等一切情狀，分別量處如主文所示之刑示懲，並
    定應執行之刑。末查扣案之第一級毒品海洛因2 小包，其中
    1 小包（淨重0.42公克、空包裝重0.27公克）、另1 小包（
    淨重0.45公克，空包重0.16公克）；第二級毒品安非他命3
    小包，其中2 小包（總毛重1.02公克，總淨重0.53公克，各
    取0.01公克化驗，總餘重0.51公克），另1 小包（毛重
    19.15 公克，淨重0.14公克，取0.06公克送驗，餘0.08公克
    ）均係毒品，應依毒品危害防制條第第18條第1 項前段之規
    定沒收銷燬之；安非他命吸食器2 只、裝海洛因之殘渣塑膠
    袋1 個，均為被告所有而供犯罪所用之物，此為被告所自承
    ，均應依刑法第38條第1 項第2 款之規定，併予宣告沒收。
據上論結，應依刑事訴訟法第273 條之1 第1 項、第299 條第1
項前段，毒品危害防制條例第10條第1 項、第2 項、第18條第1
項前段，刑法第11條前段、第56條、第51條第5 款、第38條第1
項第2 款，判決如主文。
本案經檢察官曾勁元到庭執行職務。
中　　華　　民　　國　　94　　年　　12　　月　　13　　日
                  刑事第二庭法  官  張國棟
以上正本證明與原本無異。
如不服本判決應於送達後10日內向本院提出上訴狀
                            書記官  何子傑
中　　華　　民　　國　　94　　年　　12　　月　　13　　日
附錄本案論罪科刑法條全文
毒品危害防制條例第十條
施用第一級毒品者，處六月以上五年以下有期徒刑。
施用第二級毒品者，處三年以下有期徒刑。
